臺灣高等法院高雄分院刑事判決　　　　　　　　　　　　九十三年度上訴字第四號
　　上　訴　人
　　即　被　告　甲○○
右上訴人因違反槍砲彈藥刀械管制條例案件，不服臺灣高雄地方法院九十二年度訴字
第一六三九號中華民國九十二年八月二十九日第一審判決（起訴案號：臺灣高雄地方
法院檢察署九十二年度偵字第四一六三號），提起上訴，本院判決如左：
      主  文
上訴駁回。
      事  實
一、甲○○於民國八十四年間因違反麻醉藥品管理條例案件，經臺灣高雄地方法院判
    處有期徒刑七月，於八十五年十一月十八日確定，於九十一年四月十九日執行完
    畢，復因違反麻醉藥品管理條例案件，經本院判處有期徒刑五年四月，於八十五
    年五月十五日確定，於八十五年八月八日入監執行，於八十八年間假釋出監，嗣
    又因撤銷假釋再度入監，持續前案執行，而於九十一年八月二十五執行完畢，竟
    仍不知悔悟，於九十一年十一月間某日（同月十六日前），在高雄市○○街二十
    二巷三十七弄三號住處，未經許可，接受其友人鄭武龍（已於九十一年十一月十
    六日死亡）寄藏由仿ＢＥＲＥＴＴＡ廠八五型半自動手槍製造之金屬玩具手槍換
    裝土造金屬槍管改造而成之可發射子彈具殺傷力之改造手槍（下稱本件改造玩具
    手槍），及槍管為塑膠材質且內具阻鐵，無法供發射彈丸使用之仿ＢＥＲＥＴＴ
    Ａ廠九二ＦＳ型半自動手槍製造之不具殺傷力玩具手槍（下稱本件玩具手槍，就
    持有本件玩具手槍部分，業經公訴人不另為不起訴處分之諭知）各一枝，暨可擊
    發、具有殺傷力之口徑九ｍｍ制式子彈十五發；嗣因甲○○與乙○○素有嫌隙，
    於九十一年十二月二十九日晚間十一時三十分許，持上開槍彈，夥同綽號「阿昆
    」之成年男子，至高雄市鼓山區○○○○路「尊龍檳榔攤」處，以上開手槍槍柄
    毆打乙○○頭部，致乙○○受有頭皮二處各三公分及二公分裂傷之傷害後（傷害
    乙○○部份，未據告訴），隨即逃逸無蹤，之後經警據報前往處理，扣得甲○○
    與「阿昆」不慎掉落於現場之內含上開十五發子彈之彈夾乙只。甲○○因恐為警
    查獲，乃至高雄市楠梓區○○○路與水管路口，及高雄市鼓山區○○○路一二一
    號對面鐵路柵欄處，分別藏匿本件改造手槍及本件玩具手槍。經警方向臺灣高雄
    地方法院檢察署檢察官聲請簽發拘票，於九十二年二月十七日下午三時許，在高
    雄市○○區○○里○○○路與北斗街口，拘提甲○○到案，並在甲○○身上扣得
    第一級毒品海洛因乙包（毛重一點五公克）及第二級毒品安非他命乙包（毛重三
    公克）（施用毒品及扣案毒品部分，業經另案強制戒治、起訴及聲請宣告沒收並
    銷燬）；旋甲○○偕同警方分別於同日晚上六時三十分許及次日凌晨四時三十分
    許，至上開槍枝藏匿地點，起獲並扣得本件玩具手槍及本件改造玩具手槍各一枝
    。
二、案經高雄市政府警察局鼓山分局移送臺灣高雄地方法院檢察署檢察官偵查起訴。
      理  由
一、右揭犯罪事實，迭據上訴人即被告甲○○於警訊及原審偵、審中坦承不諱（警卷
    第二頁、第三頁、偵查卷第五頁、第五十二頁，原審卷第三十四頁、第三十五頁
    ），核與證人乙○○、郭榮源證述之情節相符，並有均具殺傷力之本件改造玩具
    手槍乙枝及子彈十五發扣案可佐；又扣案槍彈經送內政部警政署刑事警察局鑑驗
    ，鑑定結果認本件改造手槍，槍械性能良好，可擊發適用子彈，具有殺傷力，而
    子彈十五發（試射三發），彈底均具撞擊痕跡，均可擊發，認均具殺傷力，有該
    局九十二年五月十三日刑鑑字第○九二○○三二八五四號槍彈鑑定書乙份附卷可
    證（偵查卷第五十九頁至第六十七頁）。本件事證明確，被告犯行應堪認定。
二、按槍砲彈藥刀械管制條例第十一條第四項、第十二條第四項，均係將「持有」與
    「寄藏」為分別之處罰規定，而寄藏與持有，均係將物置於自己實力支配之下，
    僅寄藏必先有他人之持有行為，而後始為之受「寄」代「藏」而已。故寄藏之受
    人委託代為保管，其保管之本身，亦屬持有。不過，此之持有係受寄之當然結果
    ，故法律上宜僅就寄藏行為為包括之評價，不應另就持有行為予以論罪。核被告
    甲○○所為，係犯槍砲彈藥刀械管制條例第十一條第四項、第十二條第四項未經
    許可寄藏可發射子彈具有殺傷力之槍械、子彈等罪。被告以一寄藏行為，同時侵
    害二法益，屬一行為觸犯二罪名之想像競合犯，應依刑法第五十五條前段規定，
    從一重之槍砲彈藥刀械管制條例第十一條第四項之寄藏具殺傷力之槍械罪論處。
    被告曾於八十四年間因違反麻醉藥品管理條例案件，經臺灣高雄地方法院判處有
    期徒刑七月，於八十五年十一月十八日確定，於九十一年四月十九日執行完畢，
    復因違反麻醉藥品管理條例案件，經本院判處有期徒刑五年四月，於八十五年五
    月十五日確定，於八十五年八月八日入監執行，於八十八年間假釋出監，嗣又因
    撤銷假釋再度入監，持續前案執行，而於九十一年八月二十五執行完畢，此有臺
    灣高等法院被告全國前案紀錄表一份在卷可考，竟不知悔悟，五年以內再犯本件
    有期徒刑以上之罪，為累犯，應依刑法第四十七條之規定加重其刑。
三、原審引依槍砲彈藥刀械管制條例第十一條第四項、第十二條第四項，刑法第十一
    條前段、第五十五條、第四十七條、第四十二條第三項、第三十八條第一項第一
    款、罰金罰鍰提高標準條例第二條，審酌被告前曾因違反麻醉藥品管理條例等案
    ，甫經執行完畢，已如前述，又為本件犯行，足見其素行非佳，惟其犯後坦供犯
    行，態度良好等一切情狀，量處有期徒刑壹年貳月，併科罰金新臺幣貳拾萬元，
    就罰金部分並諭知易服勞役之折算標準以罰金總額與陸個月之日數比例折算一日
    。至扣案之前開具殺傷力改造玩具手槍一枝及子彈十二發，均係違禁物，應依刑
    法第三十八條第一項第一款宣告沒收；另三發子彈經鑑驗試射後，已無殺傷力，
    而喪失子彈之性質，自毋庸為沒收之諭知。核其認事用法，並無違誤。被告上訴
    意旨，請求從輕量刑云云，惟查，被告所犯槍砲彈藥刀械管制條例第十一條第四
    項之寄藏具殺傷力之槍械罪，其法定刑為一年以上七年以下有期徒刑，併科新臺
    幣七百萬元以下罰金，原審依累犯加重其刑後，判處有期徒刑壹年貳月，併科罰
    金新臺幣貳拾萬元，已屬低度之刑，被告上訴意旨任意指摘原判決不當，為無理
    由，應予駁回。
四、被告甲○○經合法傳喚，無正當理由不到庭，爰不待其陳述，逕行判決。
據上論結，應依刑事訴訟法第三百六十八條、第三百七十一條，判決如主文。
本案經檢察官郭振昌到庭執行職務。
中      華      民      國    九十三    年      二     月     二十六    日
                              臺灣高等法院高雄分院刑事第 一 庭
                                  審判長法官  吳水木
                                        法官  洪慶鐘
                                        法官  趙文淵
右正本證明與原本無異。
如不服本判決應於收受本判決後十日內向本院提出上訴書狀，其未述上訴理由者，
並得於提起上訴後十日內向本院補提理由書狀（均須按他造當事人之人數附繕本)「
切勿逕送上級法院」。
                                      書記官  謝永祥
中      華      民      國    九十三    年      二      月    二十六    日
附錄：本判決論罪科刑法條：
槍砲彈藥刀械管制條例
第十一條第四項：
未經許可，持有、寄藏或意圖販賣而陳列第一項所列槍砲者，處一年以上七年以下有
期徒刑，併科新臺幣七百萬元以下罰金。
第十二條第四項：
未經許可，持有、寄藏或意圖販賣而陳列子彈者，處五年以下有期徒刑，併科新台幣
三百萬元以下罰金。
